臺灣屏東地方法院刑事判決　　　　　　　100年度訴字第891號
公　訴　人　臺灣屏東地方法院檢察署檢察官
被　　　告　葉懷蒼
上列被告因違反毒品危害防制條例案件，經檢察官提起公訴（10
0年度毒偵字第952號），被告於本院準備程序中為有罪之陳述，
經合議庭裁定由受命法官獨任進行簡式審判程序，判決如下：
    主  文
葉懷蒼施用第一級毒品，累犯，處有期徒刑壹年，扣案之注射針
筒壹支沒收銷燬之；又施用第二級毒品，累犯，處有期徒刑陸月
。應執行有期徒刑壹年肆月，扣案之注射針筒壹支沒收銷燬之。
    事實及理由
一、本院認定被告葉懷蒼之犯罪事實、證據，除於事實部分補充
    ：以將甲基安非他命置於玻璃球內燒烤吸食煙氣之方式，施
    用第二級毒品甲基安非他命1 次，及證據部分增列被告於本
    院審理時之自白外，餘均與檢察官起訴書之記載相同，茲引
    用之（如附件）。
二、查海洛因及甲基安非他命分別係毒品危害防制條例第2 條第
    2 項第1 款、第2 款所列之第一級、第二級毒品。核被告所
    為，係犯毒品危害防制條例第10條第1 項之施用第一級毒品
    罪及同條第2 項之施用第二級毒品罪。被告於施用毒品海洛
    因、甲基安非他命而持有各該毒品之低度行為，應分別為施
    用之高度行為所吸收，均不另論罪。被告所犯上開2 罪，犯
    意各別，行為互殊，應分論併罰。被告有如起訴書所載之論
    罪科刑資料，有臺灣高等法院被告前案紀錄表可按，是被告
    於徒刑之執行完畢後5 年內故意再犯本件有期徒刑以上之2
    罪，均為累犯，應分別加重其刑。爰審酌被告於觀察勒戒後
    ，仍不知警惕，不思尋求正當之身心發展，竟再施用足以導
    致精神障礙、性格異常，甚至造成生命危險之毒品，戕害一
    己之身心健康，對社會治安可能之危害程度非微，惟念及其
    於犯罪後尚能坦承犯行，犯後態度尚可，及其專科肄業之智
    識程度等一切情狀，分別量處如主文所示之宣告刑，並定其
    應執行刑，以示懲儆。扣案注射針筒1 支，經檢驗殘留海洛
    因，有屏東縣政府警察局里港分局查獲毒品初驗報告表1 紙
    在卷可查，難以析離（強行析離所費不合比例原則），應視
    同本案所查獲之第一級毒品海洛因，依毒品危害防制條例第
    18條第1 項前段規定，沒收銷燬之。
據上論斷，應依刑事訴訟法第273 條之1 第1 項、第299 條第1
項前段、第310 條之2 、第454 條第2 項，毒品危害防制條例第
10條第1 項、第2 項、第18條第1 項，刑法第11條前段、第47條
第1 項、第51條第5 款，判決如主文。
本案經檢察官許英輝到庭執行職務。
中    華    民    國   100    年    9     月     1    日
                  刑事第四庭    法  官  蔡玉雪
以上正本證明與原本無異。
如不服本判決應於收受判決後10日內向本院提出上訴書狀，並應
敘述具體理由；其未敘述上訴理由者，應於上訴期間屆滿後20日
內向本院補提理由書（均須按他造當事人之人數附繕本）「切勿
逕送上級法院」。
中    華    民    國   100    年    9     月     1    日
                                書記官  黃麗燕
附錄論罪科刑法條：
毒品危害防制條例第10條
施用第一級毒品者，處6月以上5年以下有期徒刑。
施用第二級毒品者，處3年以下有期徒刑。
【附件】
臺灣屏東地方法院檢察署檢察官起訴書
                                    100年度毒偵字第952號
    被      告  葉懷蒼  男  25歲（民國○○年○○月○○日生）
                        住屏東縣高樹鄉○○村○○路1號
                        居屏東縣高樹鄉○○村○○路3號
                        國民身分證統一編號：Ｚ000000000號
上列被告因違反毒品危害防制條例案件，業經偵查終結，認應提
起公訴，茲將犯罪事實及證據並所犯法條分敘如下：
        犯罪事實
一、葉懷蒼前於民國93年間因施用毒品案件，經法院裁定送觀察
    、勒戒後，因認無繼續施用毒品之傾向，於93年2月11日執
    行完畢釋放出所，並由本署檢察官以93年度毒偵字第190號
    為不起訴處分確定。又因竊盜案件，經臺灣屏東地方法院分
    別以93年度簡字第580號、93年度簡字第912號判處拘役50日
    （原緩刑經撤銷）、59日確定。復因施用毒品案件，經臺灣
    屏東地方法院於93年8月16日以93年度訴字第405號判處有期
    徒刑8月、3月，定應執行刑為有期徒刑10月確定；嗣復因竊
    盜及偽證案件，經臺灣屏東地方法院及臺灣高雄地方法院分
    別以93年度簡字第1709號、94年度訴字第1814號判處有期徒
    刑3月、3月確定，上開4罪經定應執行刑為有期徒刑1年3月
    。前開各罪接續執行，於95年2月18日縮刑期滿執行完畢。
    又因竊盜、施用毒品案件，分別經臺灣屏東地方法院以97年
    度易字第504號、97年度訴字第823號、97年度訴字第931號
    判決判處有期徒刑1年、1年2月、1年確定，於100年1月1日
    縮刑期滿執行完畢。詎猶不知悔改，仍分別基於施用第一、
    二級毒品之犯意，於100年4月18日上午11時許，在屏東縣高
    樹鄉公墓旁，以將海洛因加水置於針筒後注入體內之方式，
    施用第一級毒品海洛因1次；復於100年4月19日晚上9時20分
    為警採尿時起往前回溯120小時內之某時，在不詳處所，施
    用第二級毒品甲基安非他命各1次。嗣於100年4月19日晚上7
    時20分許，在屏東縣高樹鄉○○村○○路1號住處，因細故
    與其父親發生爭執，經警到場處理時查獲，並扣得針筒1支
    。復徵得其同意後採尿送驗，檢出海洛因代謝後之嗎啡及甲
    基安非他命陽性反應，始知悉上情。
二、案經屏東縣政府警察局里港分局報告偵辦。
        證據並所犯法條
一、證據清單
┌──┬───────────┬───────────┐
│編號│       證據名稱       │       待證事實       │
├──┼───────────┼───────────┤
│ 1  │被告葉懷蒼於警詢之陳述│送驗尿液為其親自排放並│
│    │                      │封緘之事實            │
├──┼───────────┼───────────┤
│ 2  │屏東縣政府警察局里港分│被告於100年4月19日晚上│
│    │局毒品案件涉嫌人尿液編│9時20分許為警採尿，尿 │
│    │號姓名對照表1紙       │液編號為里警00000000號│
├──┼───────────┼───────────┤
│ 3  │正修科技大學超微量研究│被告經警採尿送驗，檢出│
│    │科技中心尿液檢驗報告1 │海洛因代謝後之嗎啡及甲│
│    │紙                    │基安非他命陽性反應而有│
│    │                      │施用海洛因及甲基安非他│
│    │                      │命之事實              │
└──┴───────────┴───────────┘
二、核被告所為，係犯毒品危害防制條例第10條第1項、第2項之
    施用第一、二級毒品罪嫌。被告所犯上開2罪間，犯意各別
    ，行為互殊，請予分論併罰。又被告曾受有期徒刑之執行完
    畢，有本署刑案資料查註紀錄表1份可參，其於5年內故意再
    犯本件有期徒刑以上之罪，為累犯，請依刑法第47條第1項
    規定加重其刑。另扣案之針筒1支，係供犯罪所用之物且屬
    被告所有，業據被告供承在卷，請依刑法第38條第3項、第1
    項第2款之規定宣告沒收。
三、依毒品危害防制條例第23條第2項、刑事訴訟法第251條第1
    項提起公訴。
  此  致
臺灣屏東地方法院
中    華    民    國   100    年    5     月    27    日
                              檢  察  官  陳  俊  秀
本件正本證明與原本無異
中    華    民    國   100    年    6     月    9     日
                              書  記  官  林  榮  燦